【裁判字號】    90,易,93
【裁判日期】    900315
【裁判案由】    毒品危害防制條例
【裁判全文】
臺灣板橋地方法院刑事判決                              九十年度易字第九三號
    公  訴  人  臺灣板橋地方法院檢察署檢察官
    被      告  甲○○
右列被告因違反毒品危害防制條例案件，經檢察官提起公訴（八十九年度毒偵字第五
四三二號），本院判決如左：
    主  文
甲○○連續施用第二級毒品，累犯，處有期徒刑伍月，如易科罰金，以參佰元折算壹
日。
    事  實
一、甲○○曾因殺人未遂等案件，經臺灣高等法院於民國八十八年六月二十三日判處
    有期徒刑十月確定，於八十八年十月二十八日執行完畢，並曾於八十七年間因施
    用第二級毒品安非他命案件，經台灣台北地方法院以八十七年度訴字第四○五號
    裁定將其送台灣台北看守所附設勒戒處所觀察勒戒後，認無繼續施用毒品傾向，
    業由台灣台北地方法院於八十八年一月十三日以八十七年度訴字第四○五號為免
    刑判決確定。詎甲○○仍不知悔悟，明知安非他命係毒品危害防制條例所稱之第
    二級毒品，竟於前揭免刑判決後五年內，復基於施用第二級毒品安非他命之概括
    犯意，於八十九年五月十三日十四、十五時許、同年五月十八日十四、十五時許
    （起訴書誤植及同年五月二十八日十四、十五時許），連續在台北縣中和市○○
    路四一號「中和賓館」第三○七號房，施用第二級毒品安非他命二次（起訴書誤
    植為三次）。迨於八十九年五月十八日十六時許，經警在台北縣中和市○○路三
    十號（起訴書誤載為在前揭處所）查獲甲○○，並對於甲○○採集尿液送請台北
    縣衛生局送驗後，查悉上情。嗣經臺灣板橋地方法院檢察署檢察官聲請本院以八
    十九年度毒聲字第五五○四號裁定將其送臺灣台北看守所附設勒戒處所觀察勒戒
    後，認有繼續施用毒品之傾向，再由本院以八十九年度毒聲字第六三○○號裁定
    令入戒治處所，施以強制戒治一年。
二、案經臺北縣警察局中和分局報請台灣板橋地方法院檢察署檢察官偵查起訴。
    理  由
一、右揭事實，業據被告迭於警訊及偵審中供承不諱，且被告於八十九年五月十八日
    十七時許經警採集尿液送請台北縣衛生局檢驗結果，呈毒品甲基安非他命陽性反
    應，並有台北縣政府衛生局八十九年五月二十九日北縣衛六字第三三五三八號尿
    液煙毒檢驗成績書影本一紙在卷可稽。又被告前於八十七年間因施用第二級毒品
    安非他命案件，經台灣台北地方法院以八十七年度訴字第四○五號裁定將其送台
    灣台北看守所附設勒戒處所觀察勒戒後，認無繼續施用毒品傾向，業由台灣台北
    地方法院於八十八年一月十三日以八十七年度訴字第四○五號為免刑判決確定在
    案。又於八十九年五月十八日被查獲之後，嗣經臺灣板橋地方法院檢察署檢察官
    聲請本院以八十九年度毒聲字第五五○四號裁定將其送臺灣台北看守所附設勒戒
    處所觀察勒戒後，認有繼續施用毒品之傾向，再由本院以八十九年度毒聲字第六
    三○○號裁定令入戒治處所，施以強制戒治一年等情，亦有台灣高等法院被告全
    國前案紀錄表及臺灣高等法院檢察署刑案紀錄簡覆表各一份在卷足憑。是被告於
    五年內，再犯施用毒品罪，經觀察、勒戒後，認有繼續施用毒品之傾向之事證明
    確，其犯行堪以認定，應予依法論科。
二、核被告所為，係犯毒品危害防制條例第十條第二項施用第二級毒品之罪。又被告
    非法持有第二級毒品安非他命之低度行為，已為其施用之高度行為所吸收，不另
    論罪。被告先後二次施用第二級毒品安非他命之行為，時間緊接，犯罪構成要件
    相同，顯係基於概括犯意為之，應依連續犯之規定以一罪論，並加重其刑。次查
    ，被告有如事實欄所述之前科，甫於八十八年十月二十八日執行完畢，亦有被告
    臺灣高等法院檢察署刑案紀錄簡覆表一份在卷足憑。是被告於五年內，再犯本件
    有期徒刑以上之罪，為累犯，應依刑法第四十七條規定，遞加重其刑。末查，被
    告行為後，刑法第四十一條業於九十年一月四日修正為「犯最重本刑為五年以下
    有期徒刑以下之刑之罪，而受六月以下有期徒刑或拘役之宣告，因身體、教育、
    職業、家庭之關係或其他正當事由，執行顯有困難者，得以一元以上三元以下折
    算一日，易科罰金。但確因不執行所宣告之刑，難收矯正之效，或難以維持法秩
    序者，不在此限。」「併合處罰之數罪，均有前項情形，其應執行之刑逾六月者
    ，亦同。」並於同年月十日公布施行，於同年月十二日生效，比較新舊法之規定
    ，以變更後之新法對被告有利，依刑法第二條第一項前段之規定，自應適用裁判
    時之新法。爰審酌安非他命戕害身心、害人害己及被告前因施用第二級毒品安非
    他命之犯行經送觀察、勒戒後，猶不思戒解革除惡習，仍再度施用第二級毒品安
    非他命以及被告犯罪後坦承犯行等一切情狀，量處如主文所示之刑，並諭知易科
    罰金之折算標準，以示懲儆。
據上論斷，應依刑事訴訟法第二百九十九條第一項前段，毒品危害防制條例第十條第
二項、第二十條第三項前段，刑法第十一條前段、第五十六條、第四十七條、第二條
第一項前段、修正刑法第四十一條，罰金罰鍰提高標準條例第二條，判決如主文。
本案經檢察官謝岳龍到庭執行職務
中      華      民      國    九十      年    三      月    十五    日
          臺灣板橋地方法院刑事第五庭
                                          法  官  呂  安  樂
右正本證明與原本無異
如不服本判決應於送達後十日內向本院提出上訴狀
                                          書記官  江  文  彬
中      華      民      國      九十    年      三    月    十五    日
附錄本案論罪科刑法條全文：
毒品危害防制條例第十條：
施用第一級毒品者，處六月以上五年以下有期徒刑。
施用第二級毒品者，處三年以下有期徒刑。


司法院資訊處製作；財團法人民間司法改革基金會備份。
